

FRÉDÉRIC ROTH

DÉVELOPPEUR WEB

www.fredericroth.fr

COMPÉTENCES

HTML 5

CSS 3

JAVASCRIPT

РНР

MySQL

JQUERY

BOOTSTRAP

WORDPRESS

SYMFONY 4

CONTACT

06.89.20.13.97 2 rue du Faisan 34920 Le Crès <u>frederic</u>.roth1982@gmail.com

À PROPOS

Passionné depuis longtemps par l'informatique et ses langages, je m'y suis initié de manière autodidacte pour finalement en faire mon projet de reconversion professionnelle. J'ai ainsi intégré une formation certifiante qui m'a permis d'acquérir les compétences nécessaires à un développeur web.

Mes nombreuses expériences dans le commerce ont participé à la construction de nombre de mes savoirs et savoirs-faire actuels.

FORMATION

Certification de développeur web

2017 - 2018

Formation WebForce3 inscrite à l'inventaire de la Commission Nationale de Certification Professionnelle (CNCP) Lycée Pierre Rouge à Montferrier-le-Lez

BTS Informatique de gestion

2008 - 2009

Option développement - en alternance Académie des métiers de la gestion à Strasbourg

BAC STI Génie mécanique

1997 - 2000

- Productique mécanique
- Automatique et informatique industrielle
- Technologie des Systèmes Automatisés

Lycée Louis Couffignal à Strasbourg

EXPÉRIENCE

Employé Libre Service

Oct. 2016 - Juin

Gestion complète du service de location de véhicules. Super U à Castelnau-le-Lez

Vendeur Libre Service

Oct. 2010 - Sept.

Accueil et conseil client. Gestion de micro-boutiques du rayon Décoration. Puis gestion des allées Salle-de-bain et Buanderie au rayon Libre-Sevice-Meuble.

Vendeur Libre Service

Sept. 2009 - Oct.

Accueil et conseil client. Gestion des stocks et des réserves. Habitat à Strasbourg

Stagiaire informatique

Sept. 2008 - Juillet 2009

Maintenance informatique et réparations à domicile. Infostar à Selestat

Employé commercial

Avr. 2006 - Mai 2008

Gestion complète du rayon ULF (Produits frais). Leader Price à Castelnau-le-Lez

Conseiller de vente

Avr. 2005 - Avr. 2006

Accueil/orientation des clients. Gestion des rayons Menuiserie et isolation.

Castorama à Lattes

Employé Principal

Sept. 2003 - Avr. 2005

Encadrement de l'équipe et gestion des caisses. Europa Discount à Castelnau-le-Lez